臺灣板橋地方法院刑事判決　　　　　　　94年度訴字第1571號
公　訴　人　臺灣板橋地方法院檢察署檢察官
被　　　告　甲○○
選任辯護人　蔡明熙律師
上列被告因違反毒品危害防制條例案件，經檢察官提起公訴（94
年度毒偵字第2942號），被告於準備程序中就被訴事實為有罪之
陳述，經本院合議庭裁定由受命法官獨任進行簡式審判程序，本
院判決如下：
    主  文
甲○○施用第一級毒品，累犯，處有期徒刑拾月，扣案海洛因製
模具壹組、電子磅秤壹臺、分裝袋壹佰玖拾肆只均沒收。又施用
第二級毒品，累犯，處有期徒刑陸月，扣案電子磅秤壹臺、吸食
器參組、分裝袋壹佰玖拾肆只均沒收。應執行有期徒刑壹年貳月
，扣案海洛因製模具壹組、電子磅秤壹臺、吸食器參組、分裝袋
壹佰玖拾肆只，均沒收。
    事  實
一、甲○○前因贓物案件，經本院以87年度易字第4767號判決判
    處有期徒刑4 月，如易科罰金以銀元300 元折算1 日確定，
    自民國88年8 月29日起入監執行；復因竊盜案件，經臺灣雲
    林地方法院以87年度易字第1074號判決判處有期徒刑7 月確
    定，並與前揭贓物案件所宣告之刑接續執行，於90年3 月12
    日執行完畢（其間自88年12月6 日起至89年7 月20日止另案
    執行強制戒治，詳後述）。又因施用毒品違反毒品危害防制
    條例案件，經臺灣雲林地方法院以87年度毒聲字第393 號裁
    定送勒戒處所觀察、勒戒後，認有繼續施用毒品之傾向，經
    該院以87年度毒聲字第465 號裁定令入戒治處所施以強制戒
    治；嗣於88年3 月19日經臺灣雲林地方法院以88年度毒聲字
    第327 號裁定停止戒治，所餘戒治期間付保護管束，復經該
    院以88年度毒聲字第1390號裁定撤銷停止戒治，自88年12月
    6 日起續為執行，而於89年7 月20日戒治期滿（並自同年月
    21日起執行前述因贓物、竊盜案件所宣告之有期徒刑），由
    臺灣雲林地方法院檢察署檢察官以89年度戒毒偵字第125 號
    為不起訴處分確定。詎不知悛悔，猶基於施用第一級毒品海
    洛因（以下簡稱海洛因）之犯意，於94年5 月24日上午8 時
    許，在臺北縣中和市○○街234 巷4 號2 樓，以將海洛因捲
    入香煙點燃產生煙霧之方式，施用海洛因1 次。復基於施用
    第二級毒品安非他命（以下簡稱安非他命）之犯意，於94年
    5 月24日上午8 時許，在上址以將安非他命置入吸食器內燒
    烤吸食其煙霧之方式，施用安非他命1 次。嗣於同日上午11
    時30分許，為警在上址查獲，並扣得海洛因（淨重38點27公
    克）、安非他命（淨重569.92公克）、電動研磨器1 臺、海
    洛因製模具1 組、電子磅秤1 臺、安非他命吸食器3 組、分
    裝袋194 只。
二、案經臺北市政府刑事警察局移送臺灣板橋地方法院檢察署檢
    察官偵查起訴。
    理  由
一、上揭事實，業據被告甲○○於警詢及檢察官訊問時坦承不諱
    ，並有前開海洛因、安非他命、海洛因製模具、電子磅秤、
    安非他命吸食器及分裝袋扣案可資佐證。且被告為警查獲後
    所排放之尿液經採樣送驗，以酵素免疫分析法檢驗及氣相層
    析質譜儀法確認檢驗結果，於安非他命類及鴉片類均呈陽性
    反應，有臺灣檢驗科技股份有限公司濫用藥物尿液檢驗報告
    附卷可稽。而上述扣案毒品經依聯勤204 廠製造之毒品檢驗
    A 包試劑初步檢驗結果，分呈海洛因及安非他命反應，有臺
    北市政府警察局刑市警大隊查獲涉嫌毒品危害防制條例毒品
    初步鑑驗報告書存卷為憑，足徵被告前揭不利於己之自白與
    事實相符。被告於本院審理時雖改稱：伊於94年5 月24日上
    午8 時許，係將海洛因及安非他命一併捲入香煙後同時施用
    云云；然查：被告於警詢時供稱：「（問：你如何施用海洛
    因？如何施用安非他命？）將海洛因摻入香煙吸食。安非他
    命放入玻璃球內，用打火機燒烤成霧，再經過一組濾水器吸
    食。」等語（見臺灣板橋地方法院檢察署94年度毒偵字第29
    42號偵查卷宗第13頁、第14頁）；其於檢察官訊問時仍供承
    ：「（問：你施用毒品的方法如何？）安非他命是放在吸食
    器內加熱使成煙霧再用嘴或鼻吸用的。海洛因是摻在香煙內
    吸的。」等語（見前揭偵查卷宗第81頁）。被告就其分別以
    將海洛因摻入香煙、將安非他命置入吸食器內燒烤之方式加
    以施用，於警詢及檢察官訊問時均為相同之供述，並詳述其
    施用方式，而未曾提及同時施用海洛因、安非他命之情，其
    於本院審理時始改稱海洛因及安非他命係同時施用云云，顯
    係避重就輕之詞，不足採信。又被告前因施用毒品經臺灣雲
    林地方法院以87年度毒聲字第393 號裁定送勒戒處所觀察、
    勒戒後，認有繼續施用毒品之傾向，經該院以87年度毒聲字
    第465 號裁定令入戒治處所施以強制戒治；嗣於88年3 月19
    日經臺灣雲林地方法院以88年度毒聲字第327 號裁定停止戒
    治，所餘戒治期間付保護管束，復經該院以88年度毒聲字第
    1390號裁定撤銷停止戒治續為執行，於89年7 月20日戒治期
    滿執行完畢，由臺灣雲林地方法院檢察署檢察官以89年度戒
    毒偵字第125 號為不起訴處分確定，有臺灣板橋地方法院檢
    察署全國施用毒品案件紀錄表可佐。被告係於前揭強制戒治
    執行完畢釋放後5 年內再犯本案違反毒品危害防制條例第10
    條之罪，事證明確，被告犯行堪予認定。
二、按海洛因及安非他命分係毒品危害防制條例所規定之第一級
    毒品及第二級毒品，被告分別施用之，核係犯同條例第10條
    第1 項之施用第一級毒品罪及同條第2 項之施用第二級毒品
    罪。被告施用第一級、第二級毒品前後持有海洛因、安非他
    命之低度行為，應分別為其施用之高度行為所吸收，均不另
    論罪。被告所犯上開2 罪，犯意各別，罪名互殊，應予分論
    併罰。又被告有如本判決事實欄第1 項所述論罪科刑之執行
    紀錄，有臺灣高等法院被告前案紀錄表可參，其於有期徒刑
    執行完畢後5 年內再犯上開有期徒刑以上之罪，為累犯，應
    依刑法第47條規定，加重其刑。爰審酌被告有因違反毒品危
    害防制條例案件接受刑之科處之紀錄，又因施用毒品經強制
    戒治後，獲不起訴處分之寬典，猶施用海洛因及安非他命再
    犯本罪，顯見其自制力薄弱，且未衷心悛悔，漠視法令之禁
    制濫用藥品，應予非難，兼衡其施用海洛因、安非他命所生
    危害實以自戕健康為主，暨其犯後態度等一切情狀，量處如
    主文所示之刑，並定其應執行之刑，資為懲儆。
三、扣案海洛因製模具1 組、電子磅秤1 臺、安非他命吸食器3
    組、分裝袋194 只，均係被告所有之物，其中海洛因製模具
    係供被告施用海洛因所用，安非他命吸食器係供被告施用安
    非他命所用，電子磅秤、分裝袋則係供被告施用海洛因及安
    非他命所用之物，此據被告供承在卷，應依刑法第38條第1
    項第2 款規定宣告沒收。而扣案電動研磨器1 臺，雖係被告
    所有之物，惟無其他積極證據可資證明與被告施用海洛因或
    安非他命犯行間之關聯性，無從予以沒收。至扣案海洛因（
    淨重38點27公克）、安非他命（淨重569 點92公克），雖係
    查獲之毒品，惟被告因本案為警查獲時，另涉犯毒品危害防
    制條例第4 條第1 項、第2 項之販賣第一級毒品、販賣第二
    級毒品等罪嫌，經臺灣板橋地方法院檢察署檢察官以94年度
    偵字第8913號提起公訴，現由本院審理中，上述查扣之毒品
    業經檢察官提出作為證據方法之一，爰不於本判決逕予宣告
    沒收銷燬之，附此敘明。
四、公訴意旨另以：被告自94年1 月27日後之不詳時間起，至同
    年5 月24日上午11時許止，在臺北縣中和市○○街234 巷4
    號2 樓，連續施用海洛因及安非他命多次（除於94年5 月24
    日上午8 時許施用海洛因及安非他命各1 外），涉犯毒品危
    害防制條例第10條第1 項、第2 項之施用第一級、第二級毒
    品罪嫌。公訴人此部分所指，無非係以被告於偵查中之自白
    為其論據；然查：被告於檢察官訊問時僅供稱：「92年底開
    始施用安非他命及海洛因，最後1 次是94年5 月24日，我都
    在中和市○○街234 巷4 號2 樓施用。」等語（見前揭偵查
    卷宗第51頁反面、第52頁）。依被告供述之情節，其自94年
    1 月27日起至同年5 月24日止，除於同年5 月24日上午8 時
    許，施用海洛因及安非他命各1 次之犯行外，是否仍有其他
    施用毒品之行為，仍有可疑。本案復查無其他積極證據可資
    證明被告於前述時間內，尚有其他施用海洛因或安非他命之
    行為，自不得以被告前揭空泛之自白，遽以毒品危害防制條
    例第10條第1 項、第2 項之罪名相繩。第以公訴人認此部分
    施用海洛因及安非他命罪嫌，分別與上開經論罪科刑之施用
    第一級毒品、施用第二級毒品犯行間，有連續犯之裁判上一
    罪關係，均不另為無罪之諭知，併此指明。
據上論斷，應依刑事訴訟法第273 條之1 第1 項、第299 條第1
項前段，毒品危害防制條例第10條第1 項、第2 項，刑法第11條
前段、第47條、第38條第1 項第2 款、第51條第5 款，判決如主
文。
本案經檢察官蔡元仕到庭執行職務。
中　　華　　民　　國　　94　　年　　9 　　月　　28　　日
                        刑事第一庭  法  官  廖  怡  貞
以上正本證明與原本無異。
如不服本判決，應於判決送達後10日內，向本院提出上訴狀，上
訴於臺灣高等法院。
                                    書記官  陳  淑  芳
中　　華　　民　　國　　94　　年　　9 　　月　　28　　日
※附錄本案論罪科刑法條全文※
毒品危害防制條例第十條：
施用第一級毒品者，處六月以上五年以下有期徒刑。
施用第二級毒品者，處三年以下有期徒刑。
